臺灣高等法院刑事判決
111年度上易字第818號
上  訴  人  
即  被  告  楊瀚翔





上列上訴人即被告因竊盜案件，不服臺灣桃園地方法院110年度
審易字第1787號，中華民國111年3月18日第一審判決（起訴案號
：臺灣桃園地方檢察署110年度偵字第37137號、110年度偵字第3
7716號），提起上訴，本院判決如下：
    主  文
上訴駁回。
    事實及理由
壹、程序部分
一、按刑事訴訟法第348條第3項規定：「上訴得明示僅就判決之
    刑、沒收或保安處分一部為之。」核其立法理由謂：「為尊
    重當事人設定攻防之範圍，並減輕上訴審審理之負擔，容許
    上訴權人僅針對刑、沒收或保安處分一部提起上訴，其未表
    明上訴之認定犯罪事實部分，則不在第二審之審判範圍。如
    為數罪併罰之案件，亦得僅針對各罪之刑、沒收、保安處分
    或對併罰所定之應執行刑、沒收、保安處分，提起上訴，其
    效力不及於原審所認定之各犯罪事實，此部分犯罪事實不在
    上訴審審查範圍」等語。故就各罪之刑，依據現行法律的規
    定，已得不隨同其犯罪事實，而單獨成為上訴之客體，且於
    上訴人明示僅就刑度上訴時，第二審法院即不再就原審所認
    定之犯罪事實、所犯法條（罪名）為審查，而應以原審所認
    定之犯罪事實與罪名，作為論認原審所定刑度妥適與否的判
    斷基礎。
二、觀諸卷附被告楊瀚翔所提之刑事上訴理由狀之記載，僅就原
    審量刑與減刑事由之認定為爭執（見本院卷第17頁至第23頁
    ），復於本院審理時供稱：「僅針對量刑部分上訴」等語（
    見本院卷第94頁），足認其於本院審理時已明示其上訴意旨
    ，係認原審所處刑度過重，至於原審判決所認定之犯罪事實
    、罪名部分則不上訴。揆諸前揭規定意旨，本院應僅就原審
    量刑（含執行刑）妥適與否進行審理，其他部分則非本院之
    審查範圍。其本案犯罪事實、所犯法條（罪名）均引用第一
    審判決書之記載（如附件）。
貳、實體部分：　　
一、原審以被告所為事證明確，分係犯刑法第320條第1項之竊盜
    罪及刑法第321條第1項第1款之加重竊盜罪，並以行為人責
    任為基礎，審酌被告素行不佳，不思循正當途徑獲取所需，
    意圖不勞而獲，恣意為本案竊盜犯行，顯然欠缺對他人財產
    權之尊重，毫無法治觀念，所為實不足取，且所竊得如起訴
    書犯罪事實欄一(一)所載由告訴人黃仕旻所保管之萬用房卡
    ，侵害該飯店房客之居住安寧甚鉅，復持以再為起訴書犯罪
    事實欄一(二)所載犯行，惡性非輕，且被告前已有多次竊盜
    犯行經法院判處罪刑確定，猶不知悔改而再犯本案，惟念被
    告犯後坦承犯行，態度尚可，兼衡被告之犯罪動機、情節及
    所生危害暨其生活及經濟狀況、素行、年紀及智識程度等一
    切情狀，就所犯竊盜罪，量處有期徒刑5月，就所犯加重竊
    盜罪，處有期徒刑8月，經核原審認事用法均無違誤，量刑
    亦屬妥適，應予維持。 　
、被告上訴意旨請求：被告於偵審中全部坦承犯行，足見有悔
    悟之心，堪認犯後態度應屬良好，若處以規定之法定最低本
    刑，尤屬過苛，實屬情輕法重，應得按刑法第59條之規定，
    酌量減輕其刑等語。
　㈠按犯罪之情狀顯可憫恕，認科以最低度刑仍嫌過重者，得酌
    量減輕其刑，為刑法第59條所明定。又刑法第59條規定犯罪
    情狀可憫恕者，得酌量減輕其刑，固為法院依法得自由裁量
    之事項，然非漫無限制，必須犯罪另有特殊之原因與環境，
    在客觀上足以引起一般同情，認為即予宣告法定低度刑期尤
    嫌過重者，始有其適用。是為此項裁量減刑時，必須就被告
    全部犯罪情狀予以審酌在客觀上是否有足以引起社會上一般
    人之同情，而可憫恕之情形，始稱適法（最高法院88年度台
    上字第6683號判決意旨參照）。蓋此旨在避免嚴刑峻罰，法
    內存仁，俾審判法官得確實斟酌個案具體情形，妥適裁量，
    務期裁判結果，臻致合情、合理、合法之理想。本院審酌:
    被告正值壯年，惟不思以正當方式獲取財富，恣意為本案竊
    盜犯行，其犯罪手段、情節，不僅侵害告訴人財產法益，且
    亦嚴重危害社會治安，客觀上殊難認有何特殊原因或有任何
    堅強事由，足以引起一般人同情而有情堪憫恕或特別可原諒
    之處，不符刑法第59條規定，自無該條規定適用。被告以其
    坦承犯行、犯後態度應屬良好，請求依刑法第59條酌量減輕
    刑度云云，自無可採。
　㈡另按量刑輕重，屬為裁判之法院得依職權自由裁量之事項，
    苟其量刑已以行為人之責任為基礎，並斟酌刑法第57條各款
    所列情狀，在法定刑度內，酌量科刑，無顯然失當或違反公
    平、比例及罪刑相當原則者，亦無偏執一端，致明顯失出失
    入情形，即不得指為違法。查原審判決已經詳細記載量刑審
    酌各項被告犯罪情節及犯罪後態度等一切情狀，予以綜合考
    量，在法定刑內科處其刑，尚屬妥適，業如前述，且被告並
    無刑法第59條規定適用，亦據本院說明如上。況被告所犯刑
    法第320條竊盜罪之法定刑為「5年以下有期徒刑、拘役或50
    萬元以下罰金。」、同法第321條加重竊盜罪之法定刑為「6
    月以上5年以下有期徒刑，得併科50萬元以下罰金」，則原
    審分別量處被告有期徒刑5月及有期徒刑8月，實已屬從輕量
    刑甚明。。
　㈢綜上所述，被告以原審量刑過苛，應有刑法第59條規定適用
    ，請求本院考量上情，從輕量刑，為無理由，應予駁回
據上論斷，應依刑事訴訟法第373條、第368條，判決如主文。
本案經檢察官楊挺宏提起公訴，檢察官李叔芬到庭執行職務。
中　　華　　民　　國　　111 　年　　8 　　月　　18　　日
                  刑事第四庭    審判長法　官  陳筱珮
                                      法　官  羅郁婷
                                      法　官  柯姿佐
以上正本證明與原本無異。
不得上訴。
                                      書記官  蔡硃燕
中　　華　　民　　國　　111 　年　　8 　　月　　22　　日
附錄：本案論罪科刑法條全文　　　　　　　　　　　　　　　
中華民國刑法第320條
意圖為自己或第三人不法之所有，而竊取他人之動產者，為竊盜
罪，處5年以下有期徒刑、拘役或5百元以下罰金。
意圖為自己或第三人不法之利益，而竊佔他人之不動產者，依前
項之規定處斷。
前二項之未遂犯罰之。

中華民國刑法第321條
犯前條第1項、第2項之罪而有下列情形之一者，處6月以上5年以
下有期徒刑，得併科50萬元以下罰金：
一、侵入住宅或有人居住之建築物、船艦或隱匿其內而犯之。
二、毀越門窗、牆垣或其他安全設備而犯之。
三、攜帶兇器而犯之。
四、結夥三人以上而犯之。
五、乘火災、水災或其他災害之際而犯之。
六、在車站、港埠、航空站或其他供水、陸、空公眾運輸之舟、
    車、航空機內而犯之。
前項之未遂犯罰之。